【裁判字號】    97,消債更,194
【裁判日期】    971229
【裁判案由】    聲請更生程序
【裁判全文】
臺灣嘉義地方法院民事裁定           97年度消債更字第194號
聲  請  人
即債務  人  甲○○
                        號
上列當事人聲請消費者債務清理事件，本院裁定如下：
    主  文
債務人甲○○自中華民國九十七年十二月二十九日十二時起開始
更生程序。
命司法事務官進行本件更生程序。
    理  由
一、按法院開始更生程序之裁定，應載明其年、月、日、時，並
    即時發生效力。次按法院裁定開始更生或清算程序後，得命
    司法事務官進行更生或清算程序，必要時得選任律師、會計
    師或其他適當之自然人或法人一人為監督人或管理人。消費
    者債務清理條例第45條第1項、第16條第1項分別定有明文。
二、本件債務人主張：其有不能清償債務情事，前雖曾依金融主
    管機關協調成立之中華民國銀行公會會員辦理消費金融案件
    無擔保債務協商機制與最大債權銀行中國信託商業銀行成立
    協商，經按期還款後，現尚有債務總約額新臺幣（下同）
    1,183,811元為清償，惟因債務人每月收入約25,657元，原
    協商方案每月須償還23,071元，但債務人每個月之必要支出
    為交通費3,000元、膳食費4,000元、勞健保費用600元及子
    女扶養費12,000元（含子女之伙食費、教育費及保險費），
    合計19,600元，故其每月收入扣除每月依協商應清償之金額
    無法維持最低基本生活。是原協商方案條件過苛，已經超越
    債務人能力，而無法履行原協商方案，有不可歸責於債務人
    之事由致履行原協商內容顯有重大困難，且其無擔保或無優
    先權之債務總額未逾1,200萬元，復未經法院裁定開始清算
    程序或宣告破產，爰向本院聲請更生等語。
三、經查，債務人所主張之上開事實，業據其提出財產及收入狀
    況說明書、債權人清冊、協議書暨無擔保債務還款計劃、財
    政部臺灣省南區國稅局95、96年度各類所得資料清單及財產
    歸屬資料清單、財團法人金融聯合徵信中心之債權人清冊、
    存摺明細、業務津貼表、戶籍謄本、各項繳費收據等件為證
    ，並經本院核閱屬實，是以債務人之每月收入25,657元，清
    償其依前揭協商每月應清償之金額23,071元，僅剩2,586元
    ，實不足支應債務人生活必要支出，債務人主張其有不可歸
    責於己之事由，致履行前揭協商之清償方案顯有重大困難乙
    節，應屬可採。此外，本件又查無債務人有消費者債務清理
    條例第6條第3項、第8條或第46條各款所定駁回更生聲請之
    事由存在，則債務人聲請更生，與法尚無不符，應予准許，
    並依首開規定命司法事務官進行本件更生程序，爰裁定如主
    文。
中    華    民    國    97    年    12    月  29    日
              民事第二庭    法      官  洪嘉蘭
上為正本係照原本作成。
本件裁定不得抗告。
本裁定已於民國97年12月29日12時公告。
中    華    民    國    97    年    12    月  29    日
                            書  記  官  陳昭煌


司法院資訊處製作；財團法人民間司法改革基金會備份。
